臺灣雲林地方法院刑事判決　　　　　　　94年度簡上字第52號
上　訴　人
即　被　告　乙○○
　　　　　　　　　　現於台灣雲林第二監獄
指定辯護人　本院公設辯護人
上列上訴人因竊盜案件，不服本院斗六簡易庭93年度六簡字第
408 號中華民國93年12月2 日刑事簡易判決（聲請案號：台灣雲
林地方法院檢察署93年度偵字第3819號），提起上訴，本院管轄
之第二審合議庭判決如下：
    主      文
上訴駁回
   事實及理由
一、本案經本院審理結果，認第一審判決認事、用法及量刑均無
    不當，應予維持，並引用第一審判決書記載之事實、證據及
    理由（如附件）。
二、本件上訴人即被告乙○○上訴意旨略稱：「我不是偷這支手
    機，是拿錯了，我誤以為這支手機是我朋友丙○○（業經本
    院斗六簡易庭以93年度六簡字第408 號判決，判處有期徒刑
    3 月確定）所有之手機，才放在丙○○褲子後面的口袋，假
    如我們是要偷手機的話，不會只拿一支手機。」云云。經查
    ：（一）經本院勘驗失竊現場之監視錄影畫面，發現整個失
    竊過程為「丙○○與乙○○共乘一部機車前往科技商行門前
    停車並走進該商行，乙○○表明所欲購買之手機皮套，並由
    科技商行店員甲○○尋找乙○○所要求之手機皮套。店員甲○○並接聽手機。甲○○接聽完電話後將手機放在自己左手
    邊（甲○○之手機可以清楚看出係屬於外掀式）。甲○○轉
    身尋找手機皮套。乙○○將甲○○左手邊屬於甲○○之手機
    拿起來，隨後遞給丙○○，丙○○看完甲○○之手機後放在
    自己右手邊櫃檯上。乙○○走到鏡頭右上方挑選手機皮套款
    式。甲○○轉身尋找手機皮套，丙○○從左前方褲子口袋拿
    出自己手機，放在自己之左手邊，此時櫃檯有三支手機（丙○○右手邊為甲○○白色手機、左手邊為自己手機相較之下
    呈香檳色、另一支為旋轉樣品手機）。丙○○同時拿起面前
    之二支手機（右手拿甲○○手機、左手拿自己手機），將右
    手甲○○手機交給乙○○後，再將左手自己手機放回櫃檯上
    。乙○○將甲○○所有之手機手放入丙○○左後方褲子口袋
    內。甲○○轉身尋找手機皮套並幫丙○○換戴其放於櫃檯上
    之手機皮套。乙○○走出科技商行騎著機車準備離開。丙○○將購買好皮套的手機放在腰際。丙○○走出去跟乙○○拿
    錢。丙○○拿錢給店員甲○○後離去。」，足認甲○○所失
    竊之手機，確實係上訴人乙○○與同案被告丙○○乘告訴人
    甲○○疏於注意之際而加以共同竊取。（二）按同案被告丙○○所有之手機，與告訴人甲○○所失竊之手機，其色澤雖
    有部分相似，然該二支手機無論機種、廠牌、長度、款式、
    型號均不相同，且失竊手機屬外掀式，有外蓋及小螢幕，而
    被告丙○○所有之手機則無外掀蓋，屬按鍵外露型，二者差
    異極大，此有各該手機照片五幀在卷足憑，而上訴人乙○○
    與同案被告丙○○係同居男女朋友關係，且曾使用過丙○○
    之手機，此亦據證人丙○○到庭結證明確，是上訴人乙○○
    對同案被告丙○○手機，斷無認錯手機，而放入被告丙○○
    口袋內是理？況且，上訴人與同案被告丙○○一再陳稱前往
    該科技行係為購買丙○○手機之皮套，是上訴人乙○○茍真
    誤認甲○○所持用之手機為丙○○所有，亦會將該手機拿取
    出來供與欲購買之手機皮套比對大小及合適度，絕不至於將
    該手機再放入丙○○所穿褲子之左後口袋內。（三）另上訴
    人乙○○於警訊時自承：「.. . 我 在櫃檯看到一支白色手
    機，跟丙○○之前所拿的手機很相像，我就拿起那手機，跟
    丙○○說不是你的手機嗎？然後我就將那手機放到丙○○的
    左後方口袋內... 」等語。按上訴人乙○○既曾當場將告訴
    人甲○○所持有之手機出示被告丙○○確認，被告丙○○當
    時即可發現並非自己之手機，而不至於錯取他人手機，另同
    案被告丙○○於警詢時陳稱：「... 因為我急著要載乙○○
    回家（所以沒有馬上拿手機去還）... 我沒有馬上載乙○○
    回家，因為要載乙○○去買衣架」等語，按乙○○及丙○○
    若是錯取甲○○所有之手機，衡情於發現拿錯後當會立即與
    失主聯繫並歸還手機，以免失主誤會。而購買衣架並非緊急
    之事，焉有可能認為購買衣架係比與手機失主聯繫還要緊急
    之事，足認上訴人所辯並無竊盜犯意之詞。不足憑採。
    （四）況據告訴人甲○○於偵查中結證稱：「於發現手機失
    竊後約半小時，即撥打該失竊手機之門號，但該門號傳來『
    你撥的電話無回應』之電子語音。而該手機每天都會充電，
    失竊時還有電力」，顯見該手機於失竊後即遭關機，惟同案
    被告丙○○於陳查中卻陳稱電話並未關機等語，顯見上訴人
    乙○○與同案被告丙○○於竊得手機後，因怕失主撥打電話
    找尋，為免當場事發，而旋將該手機關機，其犯後心虛，已
    不待言。（五）另上訴人所稱若有竊盜犯意，當不至於僅行
    竊一支手機部份，按被告行竊當時，僅有告訴人甲○○所持
    用之手機，與另一支展示用之手機在櫃檯上，其餘手機均在
    櫃檯內，對於其餘手機要加以竊取，顯有相當困難，是上訴
    人選擇甲○○手機加以竊取，毋寧較為方便。況且上訴人行
    竊手機數量多寡與有否竊盜犯意無涉，上訴人此部分所稱顯
    不足取。綜上，本件被告竊盜犯行，堪以認定。被告上訴意
    旨，否認犯罪，經核非有理由，應予駁回。
三、應依刑事訴訟法第455 條之1 第3 項、第373 條、第368 條
    ，判決如主文。
本案經檢察官賴政安到庭執行職務
中　　華　　民　　國　　94　　年　　10　　月　　25　　日
            刑事第六庭  審判長法  官  趙家光
                              法  官  蔡世芳
                              法  官  林俊良
以上正本證明與原本無異。
本件不得上訴。
                              書記官  李雅怡
中　　華　　民　　國　　94　　年　　10　　月　　25　　日
